【裁判字號】    95,交聲,353
【裁判日期】    950619
【裁判案由】    違反道路交通管理處罰條例聲明異議
【裁判全文】
臺灣臺北地方法院交通事件裁定         95年度交聲字第353號
原處分機關  臺北市交通事件裁決所
異  議  人  甲○○
即受處分人
上列異議人即受處分人因違反道路交通管理處罰條例案件，對於
臺北市交通事件裁決所中華民國95年4 月6 日所為之處分（原處
分案號：北市裁二字第裁22-1AA784508號），聲明異議，本院裁
定如下：
    主    文
異議駁回。
    理    由
一、按禁止臨時停車線為紅色實線，用以指示禁止臨時停車路段
    ；又禁止臨時停車處所不得停車，道路交通標誌標線號誌設
    置規則第169 條第1 項、第2 項及道路交通安全規則第112
    條第1 項第1 款定有明文。次按汽車駕駛人在禁止臨時停車
    處所停車者，處新臺幣（下同）6 百元以上1 千2 百元以下
    罰鍰，道路交通管理處罰條例第56條第1 項第1 款亦定有明
    文。
二、本件異議人即受處分人甲○○於民國94年11月1 日下午4 時
    39分許，將車號DS-7226 號自用小客車停放在臺北市○○區
    ○○路330 巷1 號前劃有禁止臨時停車紅色實線之路段上，
    經臺北市停車管理處（下稱舉發單位）交通助理員陳炳立當
    場以拍照方式採證，以受處分人有違反前揭道路交通管理處
    罰條例第56條第1 項第1 款規定之行為逕行掣單舉發，嗣受
    處分人於舉發通知單上所載應到案日期（94年12月7 日）前
    之94年11月4 日向舉發單位提出申訴，經舉發單位函請臺北
    市交通管制工程處調查結果，仍認受處分人有前開違規行為
    ，舉發單位乃函覆受處分人應於收到書函後15日內向原處分
    機關辦理繳納罰鍰結案事宜，並函請原處分機關依法裁罰，
    受處分人於94年12月8 日收到舉發單位回函後15日內仍未至
    原處分機關繳納罰鍰，亦未向原處分機關提出申訴，原處分
    機關遂於95年4 月6 日依上揭道路交通管理處罰條例第56條
    第1 項第1 款及違反道路交通管理事件統一裁罰基準表規定
    ，裁處受處分人罰鍰1 千2 百元。
三、本件受處分人對於在前揭時、地將車號DS-7226 號自用小客
    車停放在劃有禁止臨時停車紅色實線之臺北市○○區○○路
    330 巷1 號前之事實固不否認，惟矢口否認有何違規行為，
    辯稱：「上開停車處所雖劃有紅色實線禁止臨時停車之標線
    ，但此標線係屬私劃，因為在臺北市政府交通管制圖籍管理
    系統網站上所公告之實施消防通道禁停區○○○路邊禁停區
    中皆不包括上開停車處所，應此可證該路段之紅線係屬私劃
    。」云云。經查：受處分人在前開時、地因在禁止臨時停車
    處所停車為交通助理員逕行舉發之違規事實，此有臺北市政
    府交通局北市交停字第1AA784508 號舉發違反道路交通管理
    事件通知單影本1 紙附卷（見本院卷第10頁）可稽，而受處
    分人於舉發通知單上所載應到案日期前向舉發單位提出申訴
    ，經舉發單位函請臺北市交通管制工程處調查結果認定受處
    分人違規屬實，亦有臺北市停車管理處94年12月8 日北市停
    四字第09440251100 號函影本1 紙在卷（見本院卷第15頁）
    足證，並有採證照片3 幀在卷（見本院卷第19頁）可稽，其
    於前揭時、地在禁止臨時停車處所停車之事實，灼然甚明。
    基此，已足使本院得有原處分機關所認定受處分人上揭違規
    行為屬實之確信。雖受處分人辯稱該路段紅色實線係屬私劃
    ，然查該處禁止臨時停車紅色實線，係臺北市交通管制工程
    處於94年7 月9 日為因應消防車輛救災需求所劃設合法列管
    之禁止臨時停車標線一節，亦經臺北市交通管制工程處於94
    年12月2 日以北市交工程字第09434370300 號函覆舉發單位
    ，此有臺北市停車管理處94年12月8 日北市停四字第094402
    51100 號函影本1 紙在卷（見本院卷第15頁）可憑。從而，
    受處分人辯稱前開路段紅色實線係屬私劃云云，要屬事後圖
    卸之詞，委無足採。本件事證已臻明確，受處分人之違規行
    為堪以認定。
四、綜上所述，受處分人確有在前揭時、地在禁止臨時停車處所
    停車之違規行為。從而，原處分機關依前開道路交通管理處
    罰條例第56條第1 項第1 款及違反道路交通管理事件統一裁
    罰基準表規定裁處受處分人罰鍰1 千2 百元，核無違誤，本
    件異議為無理由，應予駁回。
五、據上論斷，應依道路交通案件處理辦法第19條，裁定如主文
    。
中    華    民    國    95    年    6     月    19    日
                  交通法庭法  官  蔡正雄
上正本證明與原本無異。
如不服本裁定，應於裁定送達後5 日內向本院提出抗告狀。
                          書記官  葉潔如
中    華    民    國    95    年    6     月    19    日


司法院資訊處製作；財團法人民間司法改革基金會備份。
